【裁判字號】    99,審易,598
【裁判日期】    990819
【裁判案由】    毒品危害防制條例
【裁判全文】
臺灣桃園地方法院刑事判決             99年度審易字第598號
公  訴  人  臺灣桃園地方法院檢察署檢察官
被      告  甲○○
上列被告因違反毒品危害防制條例案件，經檢察官提起公訴（99
年度毒偵字第1042號），被告於本院準備程序進行中，就被訴事
實為有罪之陳述，經本院告知簡式審判程序意旨，並聽取當事人
之意見後，本院合議庭裁定依簡式審判程序審理，判決如下：
    主    文
甲○○施用第二級毒品，累犯，處有期徒刑捌月，扣案之第二級
毒品甲基安非他命肆包含袋（驗餘毛重合計伍點柒壹捌柒公克）
均沒收銷燬之。
    事    實
一、緣甲○○前於民國88年間因連續竊盜等案件，經本院以89年
    度易字第149 號判決分別判處有期徒刑10月、3 月，應執行
    有期徒刑1 年確定；復於89年間因竊盜案件，經本院以90年
    度易字第533 號判決判處有期徒刑3 年2 月確定；又於同年
    間因偽造貨幣案件，經臺灣新竹地方法院以90年度訴字第23
    8 號判決判處有期徒刑1 年10月確定；上開各罪刑入監接續
    執行，於95年4 月13日縮短刑期假釋出監併付保護管束，迄
    96年4 月28日保護管束期滿，假釋未經撤銷，視為執行完畢
    ；另於97年間因施用毒品案件，經本院以97年度壢簡字第18
    60號判決判處有期徒刑3 月確定，於98年2 月27日期滿執行
    完畢（以上於本案均構成累犯）；再於96年間因施用毒品案
    件，經本院以96年度毒聲字第400 號裁定送觀察、勒戒後，
    因認有繼續施用毒品之傾向，再經本院以96年度毒聲字第60
    4 號裁定令入戒治處所施以強制戒治，嗣因成效經評定為合
    格，無繼續強制戒治之必要，於97年2 月25日停止處分釋放
    出所，並經臺灣桃園地方法院檢察署檢察官以97年度戒毒偵
    字第245 號為不起訴處分確定；並於上開強制戒治執行完畢
    釋放後5 年內之97年間，因施用毒品案件，經本院以97年度
    壢簡字第1860號判決判處有期徒刑3 月確定，於98年2 月27
    日期滿執行完畢。詎其仍不知悔改並戒除毒癮，復基於施用
    第二級毒品之犯意，於99年2 月21日傍晚，在其位於桃園縣
    觀音鄉○○村○○鄰○○街186 號之住處，以玻璃球吸食器燒
    烤之方式，施用第二級毒品甲基安非他命（起訴書誤載為安
    非他命）1 次。嗣於99年2 月25日23時20分許，甲○○與友
    人陳信宏（經臺灣桃園地方法院檢察署檢察官另案偵查辦理
    中）在桃園縣觀音鄉富源村富源41之4 號圍牆旁，遇警盤查
    ，因心虛而將手上持有之手拿包丟擲至圍牆外之草叢中，為
    警尋獲並在其內查扣甲基安非他命（起訴書誤載為安非他命
    ）4 包（驗前毛重合計5.7332公克【起訴書誤載為0.61 公
    克】，因鑑驗費失0.0145公克，合計驗餘毛重為5.7187公克
    ），始悉上情。
二、案經桃園縣政府警察局大溪分局報請臺灣桃園地方法院檢察
    署檢察官偵查起訴。
    理    由
一、上開犯罪事實，業據被告甲○○迭於警詢、檢察官偵查、本
    院準備程序及審理中均坦承不諱，並有桃園縣政府警察局大
    溪分局扣押筆錄、桃園縣政府警察局大溪分局三元派出所扣
    押物品目錄表、臺灣桃園地方法院檢察署扣押物品清單、桃
    園縣政府警察局被採尿人尿液暨毒品真實姓名與編號對照表
    、台灣檢驗科技股份有限公司濫用藥物檢驗報告（尿液部分
    ）、行政院衛署食品藥物管理局檢驗報告書（毒品部分）各
    1 份及現場照片4 張在卷可稽，復有第二級毒品甲基安非他
    命4 包扣案可佐，足認被告前揭不利於己之自白確與事實相
    符，洵堪採為論罪科刑之依據。是本案事證明確，被告犯行
    堪以認定，應依法論科。
二、核被告所為，係犯毒品危害防制條例第10條第2 項之施用第
    二級毒品罪。被告於施用第二級毒品甲基安非他命前後持有
    第二級毒品甲基安非他命之低度行為，為施用之高度行為所
    吸收，不另論罪。被告有如事實欄一所載之犯罪科刑及執行
    紀錄，此有卷附臺灣高等法院被告前案紀錄表可憑，其於受
    有期徒刑執行完畢後，5 年以內故意再犯本件有期徒刑以上
    之罪，為累犯，應依刑法第47條第1 項規定加重其刑。爰審
    酌被告前已因施用毒品案件經觀察勒戒、強制戒治及入監執
    行完畢，本應徹底戒除毒癮，竟復施用毒品之犯行，原不宜
    寬縱，惟念其於本院準備程序及審理時均坦承犯行，並認檢
    察官之求刑尚屬適當，量處如主文所示之刑，以示懲儆。末
    查，扣案之甲基安非他命4 包含袋，屬第二級毒品，不問屬
    於被告與否，均應依毒品危害防制條例第18條第1 項前段規
    定沒收銷燬之；至其中包裝袋部分，依現行檢驗方式乃以刮
    除方式為之，包裝袋上仍會摻殘若干毒品無法分離，自應一
    體視為毒品部分，而應與上開甲基安非他命一併宣告沒收銷
    燬；至鑑驗費失部分，因已滅失，亦不另為沒收銷燬之諭知
    。
據上論斷，應依刑事訴訟法第第273 條之1 第1 項、第299 條第
1 項前段，毒品危害防治條例第10條第2 項、第18條第1 項前段
，刑法第11條、第47條第1 項，判決如主文。
本案經檢察官丁俊成到庭執行職務。
中    華    民    國    99    年     8    月    19    日
                  刑事庭   法  官     林靜梅
以上正本證明與原本無異。
如不服本判決，應於判決送達後10日內向本院提出上訴狀（應附
繕本），其未敘述上訴理由者，應於上訴期間屆滿後20日內補提
理由書狀於本院，上訴於臺灣高等法院。
                           書記官     郭怡君
中    華    民    國    99    年     8    月    19    日
附錄本案論罪科刑法條：
毒品危害防制條例第10條
施用第一級毒品者，處6 月以上5 年以下有期徒刑。
施用第二級毒品者，處3 年以下有期徒刑。

司法院資訊處製作；財團法人民間司法改革基金會備份。
